臺灣臺中地方法院刑事判決　　　　　　　94年度易字第1648號
公　訴　人　台灣台中地方法院檢察署檢察官
被　　　告　甲○○
上列被告因詐欺案件，經檢察官提起公訴（94年度偵字第7225號）
，本院判決如下：
    主  文
甲○○幫助意圖為自己不法之所有，以詐術使人將本人之物交付
，處拘役肆拾日，如易科罰金，以參佰元折算壹日。
    犯罪事實
一、甲○○其可預見金融機構帳戶係個人理財之重要工具，且關
　　 係個人財產、信用之表徵，如交予他人使用，有被供作財產
　　 犯罪用途之可能，其竟仍基於幫助不詳之人詐欺取財之不確
　　 定故意，於民國九十一年六月二十一日前之某日，將以自己
　　 名義，向臺中市西屯郵局所開立，局號為００２１３０號，
　　 帳號為０５８４７５號帳戶之存摺、金融卡及密碼，在不詳
　　 地點交予不詳之人使用。該不詳之人取得甲○○所交付上開
　　 帳戶之存摺及金融卡後，即獨自或與他人基於意圖為自己不
　　 法所有之概括犯意聯絡，於九十三年六月間，透過報紙刊登
　　 代為辦理貸款之訊息，丙○○得知前揭訊息後，遂透過報紙
　　 刊登廣告上之電話予對方詢問並要代為辦理貸款事宜，後對
　　 方又撥打電話予丙○○，佯稱需先繳納手續費及保證金始能
　　 核撥貸款，致丙○○陷於錯誤，於九十三年六月二十一日，
　　 共匯款三次合計新臺幣（下同）十一萬元匯入甲○○所有上
　　 開郵局帳戶。嗣經丙○○發現受騙，報警查知上情。
二、案經臺中市警察局第六分局報告偵辦。
　　　　 證據並所犯法條
一、訊據被告甲○○矢口否認有何上揭犯行，先辯稱：伊所有上
　　 開郵局帳戶之存摺及提款卡係於九十三年二、三月間，在逢
　　 甲大學附近遺失，是何情況遺失已不清楚，伊因怕忘記密碼
　　 ，所以將密碼寫在一張紙條放在提款卡套內等語。經查：上
　　 揭犯罪事實，業據被害人丙○○指述綦詳，並有被告所有上
　　 開帳戶開戶基本資料、最近交易資料及被害人匯款之匯款單
　　 附卷可證。又被告供稱：伊提款卡密碼是５４３３或３３４
　　 ５，伊密碼係與伊太太的對調等語，且被告於偵訊時當庭即
　　 時可說出提款卡之密碼，即被告上開帳戶提款卡之密碼既與
　　 其太太所有帳戶提款卡之密碼對調，被告應能隨時記憶上開
　　 帳戶提款卡之密碼，是被告辯稱：因怕忘記密碼，將密碼寫
　　 在一張紙條放在提款卡套內等語，顯悖於常情。另質之被告
　　 當時為何攜帶上開帳戶存摺及提款卡出門，被告辯稱：因伊
　　 當時住工廠，伊知道存摺是重要之物所以隨身攜帶等語，是
　　 被告亦坦承知道金融機構帳戶資料之重要性，且現今社會人
　　 頭帳戶氾濫，個人身份資料遭冒用、濫用之情形時有所聞，
　　 被告已是智慮成熟之成年人，應知金融機構帳戶資料之重要
　　 性，而此亦為被告所自承，即被告明知金融機構帳戶資料之
　　 重要性，於帳戶之存摺及提款卡均遺失時，卻未申報掛失，
　　 亦顯與常情不符。綜上，被告所辯應係事後卸責之詞，顯不
　　 可採。事證明確，被告犯嫌應堪認定。
二、核被告所為，係犯刑法第三百三十九條第一項之詐欺取財罪
　　 嫌，其以幫助他人犯罪之意思而事前提供協力之行為，乃屬
　　 幫助犯，請依同法第三十條第二項之規定減輕其刑。
三、依刑事訴訟法第二百五十一條第一項提起公訴。
　　 此　致
臺灣臺中地方法院
中　　華　　民　　國　　94　　年　　6　　月　　27　　日
　　　　　　　　　　　　　　　 檢　察　官　乙○○
本件正本證明與原本無異
中　　華　　民　　國　　94　　年　　7 　　月　　4 　　日
　　　　　　　　　　　　　　　 書　記　官　張敦達
錄本案所犯法條全文參考法條：
刑法第三百三十九條第一項
意圖為自己或第三人不法之所有，以詐術使人將本人或第三人之
物交付者，處五年以下有期徒刑、拘役或科或併科一千元以下罰
金。
[案由摘要]
二、案經__警察局__分局移送臺灣臺中地方法院檢察署檢察官偵
    查起訴。
    理    由
一、__
二、__
據上論斷，應依刑事訴訟法第二百九十九條第一項前段，
刑法第__百__十__條第__項、第四十一條、第四十二條第二項，
罰金罰鍰提高標準條例第一條前段、第二條，
判決如主文。
中　　華　　民　　國　　94　　年　　12　　月　　8 　　日
                  刑事第六庭    法  官  鄧敏雄
上正本證明與原本無異。
如不服本判決，應於送達後十日內向本院提出上訴狀（須附繕
本），上訴於台灣高等法院台中分院。
                                書記官  黃士益
中　　華　　民　　國　　94　　年　　12　　月　　8 　　日
附錄論罪科刑法條
